# 2275 执行财务报表风险评估程序

提问人：偶买噶 时间：2019-04-06 15:52:54
上年数与本期期初不一致情况下（因重述、政策变更等原因导致）上期已审数用上年 12 月 31 日数据还是本年 1 月 1 日数据？

回答人：chenyiwei
建议调整为追溯调整或追溯重述后的本年度 1 月 1 日数据，如与上年末数字不一致的，在底稿中说明（需索引到期初数调整的相关底稿）。首次执行新金融工具准则或新收入准则时同理。